【裁判字號】    99,交聲,390
【裁判日期】    990831
【裁判案由】    聲明異議
【裁判全文】
臺灣嘉義地方法院交通事件裁定         99年度交聲字第390號
原處分機關  交通部公路總局嘉義區監理所嘉義市監理站
異  議  人
即受處分人  甲○○
上列異議人即受處分人因違反道路交通管理處罰條例案件，對於
交通部公路總局嘉義區監理所嘉義市監理站於民國九十九年七月
九日所為之處分（原處分案號：嘉監義裁字第裁76-L00000000號
），聲明異議，本院裁定如下：
    主  文
異議駁回。
    理  由
一、原處分意旨略以：異議人即受處分人甲○○於民國九十九年
    六月十日凌晨零時五十分許，在嘉義市○○路91號前，因「
    拒絕接受酒精濃度測試之檢定及不按遵行方向行駛」之違規
    ，經嘉義市政府警察局保安隊員警掣開舉發違反道路交通管
    理事件通知單。原處分機關遂依道路交通管理處罰條例第三
    十五條第四項、第四十五條第一款之規定，以嘉監義裁字第
    裁76 -L00000000號裁決書，裁處罰鍰新臺幣（下同）六萬
    九百元整，吊銷駕駛執照及三年內禁考等語。
二、聲明異議意旨略以：異議人於上揭時、地，在自家鄰居門口
    前停放車牌號碼Y3 -6076號自用小客車，並於車上駕駛座抽
    煙，後嘉義市政府警察局保安隊警員四人前來盤問，並要求
    實施酒測，然異議人並未開車而向員警表示拒絕酒測，員警
    卻開立拒絕酒測之舉發通知單，為此具狀聲明異議，請求撤
    銷原處分云云。
三、按汽車駕駛人拒絕接受第一項測試之檢定者，處六萬元罰鍰
    ，並當場移置保管該汽車及吊銷該駕駛執照、汽車駕駛人，
    曾依第三十五條第四項前段規定吊銷駕駛執照者，三年內不
    得考領駕駛執照，道路交通管理處罰條例第三十五條第四項
    、第六十七條第二項定有明文。核其立法理由，在規範駕駛
    人若有違反酒精濃度標準之情形時，可即時予以制止，進而
    達成阻絕危險駕駛、維護道路安全之目的，且觀之同條例第
    三十五條第一項：「汽車駕駛人，駕駛汽車經測試檢定有酒
    精濃度超過規定標準者，處新臺幣一萬五千元以上六萬元以
    下罰鍰，並當場移置保管該汽車及吊扣其駕駛執照一年」之
    處罰規定，可知拒絕酒精濃度測試者，較測試後超過規定標
    準之處罰，更為嚴厲，其目的無非在於不使拒絕酒精濃度測
    試檢定之駕駛人反而獲得寬典，否則無異鼓勵駕駛人拒絕接
    受測試。是以汽車駕駛人遇有員警依據合法程序要求測試檢
    定，即應配合受檢，不得以任何理由拒絕或拖延，否則即屬
    違反上開規定應受裁罰甚明。
四、經查：
  （一）異議人於於九十九年六月十日凌晨零時五十分許，在嘉
        義市○○路91號前，因「拒絕接受酒精濃度測試之檢定
        及不按遵行方向行駛」之違規，經嘉義市政府警察局保
        安隊員警掣開舉發違反道路交通管理事件通知單等情，
        有嘉義市警察局上開舉發違反道路交通管理事件通知單
        各乙紙附卷可稽，是此部分事實已堪認定。
  （二）異議人固辯稱：伊雖有喝酒，但並未開車，故拒絕酒測
        云云。經本院勘驗警方於舉發當時之蒐證錄影光碟，勘
        驗結果：「（影片時間15：08）員警：現在時間六月十
        號四十分第一次問你要不要酒測？（影片時間15：55）
        異議人：阿丟嘟將車開回來，嘟好逆向開回來（台語）
        （手持行動電話通話中）（影片時間16：26）員警：第
        二次問你要不要接受酒測？（影片時間19：11）員警：
        甲○○先生現在時間六月十號零時四十五分我第三次問
        你要不要酒測？（影片時間37：31）員警：林先生我請
        教你要不要簽名？（員警持舉發違反道路交通管理事件
        通知單）（影片時間38：07員警：林先生我請教你紅單
        要不要收？（員警持舉發違反道路交通管理事件通知單
        ）」等情，此觀卷附本院勘驗筆錄即明。由上開員警舉
        發過程以觀，異議人於影片時間15：55時其手持行動電
        話與他人通話時業已向該通話對象自承有逆向行車返家
        之情形，復具狀自承舉發當晚確有飲酒情形，且員警於
        上開時間內三度要求異議人配合酒測，但異議人均未配
        合，是異議人上開辯詞顯與客觀事實相違，並不足採。
        從而，異議人確有上開拒絕接受酒精濃度測試檢定及不
        按遵行方向行駛之行為，至堪認定。
五、綜上所述，本件異議人確有上揭違規事實，至堪認定。原處
    分機關依上揭規定，裁處異議人罰鍰新臺幣六萬九百元，吊
    銷駕駛執照，三年內禁考之處分，核無違法。本件異議為無
    理由，應予駁回。
六、據上論斷，應依道路交通管理處罰條例第八十七條第二項、
    道路交通案件處理辦法第十九條規定，裁定如主文。
中    華    民    國    99    年     8    月    31    日
                     交通法庭   法  官  曾宏揚
上列正本證明與原本無異。
如不服本裁定，應於裁定送達後5日內向本院提出抗告狀（應附
繕本）。
中    華    民    國    99    年     8    月    31    日
                                書記官  陳意婷

司法院資訊處製作；財團法人民間司法改革基金會備份。
